臺灣臺北地方法院刑事判決　　　　　　　　　　　　　九十一年度易字第七０八號
　　公　訴　人　臺灣臺北地方法院檢察署檢察官
　　被　　　告　乙○○
右列被告因侵占等案件，經檢察官聲請簡易判決處刑（九十年度偵緝字第六九五號）
，經甲○受理後（九十一年度簡字第一二六０號）認不宜以簡易判決處刑而移由甲○
刑事庭依通常程序審理，甲○判決如左：
    主  文
乙○○意圖為自己不法之所有，而侵占自己持有他人之物，累犯，處有期徒刑陸月，
如易科罰金，以參佰元折算壹日。
    事  實
一、乙○○前於民國八十五年間因犯竊盜案件，經臺灣基隆地方法院於八十五年十月
    九日以八十五年度基簡字第三二七號判處有期徒刑六月確定，於八十七年六月三
    日執行完畢，竟仍不知悔改，於八十九年十一月十二日凌晨，與丙○○同赴台北
    市○○○路○段七二號地下樓「台北世界鋼琴俱樂部」飲酒作樂，趁丙○○交付
    誠泰銀行提款卡並告知密碼，囑其代為提領新台幣（下同）一萬元付帳之際，明
    知提領金額不得超過丙○○授權之一萬元，竟基於意圖為自己不法所有之概括犯
    意，先於同日上午二時十五分許，利用不知情之服務員賴政漢持丙○○之提款卡
    ，至台北市○○○路五五四號誠泰商業銀行林森北路分行，以上開不正方法自上
    開金融機構所設之自動付款設備即提款機中，接續提領三萬元及一萬元，乙○○
    除將丙○○囑託代領之一萬元支付酒帳外，餘詐領之三萬元悉數供己花用，並將
    上開提款卡侵占入己。復於同日上午七時十七分至十九分許，基於前揭準詐欺取
    財之概括犯意，持上開提款卡至台北市○○○路○段七十一號合作金庫中山支庫
    ，以不正方法自上開金融機構所設之自動付款設備中接續二次（聲請書誤為連續
    ）提領五千元及一千元，得手後供給花用，並將上開侵占所得之提款卡丟棄。
二、案經丙○○訴由臺北市政府警察局中山分局報請臺灣臺北地方法院檢察署檢察官
    偵查起訴。
    理  由
一、訊據被告乙○○對於右揭時地侵占丙○○提款卡、未經丙○○同意連續盜領三萬
    元及六千元之事實坦承不諱，核與告訴人丙○○、證人賴政漢證述情節相符（見
    九十年度偵字第一三七七號卷第五至七頁、第二六頁、第二十一頁背面），此外
    ，復有丙○○誠泰銀行存摺明細表一張附卷可稽、錄影帶一捲扣案可資佐證，被
    告出於任意性之自白與事實相符應堪採信，其犯行堪以認定。
二、核被告所為，係犯刑法第三百三十五條第一項之普通侵占罪、同法第三百三十九
    條之二利用自動付款設備詐欺罪，其利用不知情之賴政漢盜領丙○○存款，為間
    接正犯。又其先後多次利用自動付款設備詐欺之犯行，時間緊接，觸犯構成要件
    相同之罪名，顯係基於概括犯意為之，應依連續犯規定以一罪論。依起訴書犯罪
    事實欄及證據並所犯法條欄所載，公訴人認被告以不正方法盜領三萬元及六千元
    ，除涉犯準詐欺罪外，亦涉犯連續侵占罪嫌云云，然侵占罪須以侵占自己持有他
    人之物為要件，被告以不正方法由自動付款設備取得他人財物後，該詐得之財物
    乃屬被告所有犯罪所得之贓物，被告對該物之持有狀態並非屬於「持有他人之物
    」，又其將該物予以處分乃犯罪行為完成後處分自己贓物之行為，公訴人認被告
    之上開行為亦涉犯侵占罪容有誤會，應由甲○更正後予以審理。被告所犯上開侵
    占罪及利用自動付款設備詐欺罪間，有方法結果之牽連關係，應從一重之普通侵
    占罪論處。又乙○○前於民國八十五年間因犯竊盜案件，經臺灣基隆地方法院判
    處有期徒刑六月確定，於八十七年六月三日執行完畢，此有臺灣高等法院檢察署
    刑案紀錄簡覆表可徵，其於有期徒刑執行完畢未滿五年，再犯本件有期徒刑以上
    之罪，為累犯，應依刑法第四十七條規定加重其刑。爰審酌被告之品行、犯罪動
    機、目的、手段、所生之危害、犯後尚未賠償被害人損失等一切情狀，量處如主
    文所示之刑，以資懲儆。末查，九十年一月十日公佈修正後之刑法第四十一條第
    一項規定：「犯最重本刑為五年以下有期徒刑以下之刑之罪，而受六個月以下有
    期徒刑或拘役之宣告，因身體、教育、職業或家庭之關係或其他正當事由，執行
    顯有困難者，得以一元以上三元以下折算一日，易科罰金。但確因不執行所宣告
    之刑，難收矯正之效，或難以維持法秩序者，不在此限。」，並於同月十二日生
    效，則被告行為後刑法第四十一條已修正生效，與修正前之同法第四十一條比較
    ，以修正後之規定較有利於行為人，依刑法第二條第一項前段規定，仍應適用裁
    判時即修正後之刑法第四十一條第一項前段規定，就被告所宣告之刑，併予諭知
    易科罰金之折算標準。
據上論斷，應依刑事訴訟法第四百五十二條、第二百九十九條第一項前段，刑法第二
條第一項前段、第三百三十九條之二第一項、第三百三十五條第一項、第五十五條、
第四十一條第一項前段、第四十七條，罰金罰鍰提高標準條例第一條前段、第二條，
判決如主文。
本案經檢察官馮成到庭執行職務
中    華    民    國      九十一      年      七        月      十二    日
          臺灣臺北地方法院刑事第六庭
                                          法  官  蔡  如  琪
右正本證明與原本無異。
如不服本判決，應於判決送達後十日內，向甲○提出上訴狀。
                                          書記官  黃  鈴  容
中    華    民    國      九十一      年      七        月      十五    日
附錄法條：
中華民國刑法第三百三十五條
 (普通侵占罪)
意圖為自己或第三人不法之所有，而侵占自己持有他人之物者，處五年以下有期徒刑
、拘役或科或併科一千元以下罰金。
前項之未遂犯罰之。
中華民國刑法第三百三十九條之二
意圖為自己或第三人不法之所有，以不正方法由自動付款設備取得他人之物者，處三
年以下有期徒刑、拘役或一萬元以下罰金。
以前項方法得財產上不法之利益或使第三人得之者，亦同。
